臺灣臺南地方法院刑事判決
111年度交易字第436號
公  訴  人  臺灣臺南地方檢察署檢察官
被      告  吳天助



上列被告因公共危險案件，經檢察官提起公訴（111年度偵字第6
932號），被告於本院準備程序進行中就被訴事實為有罪之陳述
，經本院裁定以簡式審判程序審理，判決如下：
    主  文
吳天助駕駛動力交通工具而吐氣所含酒精濃度達每公升零點二五
毫克以上，處有期徒刑捌月。
    事實及理由
一、本案被告吳天助所犯係死刑、無期徒刑或最輕本刑為3年以
    上有期徒刑以外之罪，亦非屬高等法院管轄第一審案件之罪
    ，其於本院準備程序中就被訴事實為有罪之陳述，經本院告
    知簡式審判程序之旨，並聽取檢察官及被告之意見後，依刑
    事訴訟法第273條之1第1項之規定，裁定行簡式審判程序，
    是依刑事訴訟法第273條之2規定，本件之證據調查，不受同
    法第159條第1項、第161條之2、第161條之3、第163條之1及
    第164條至第170條所規定證據能力認定及調查方式之限制，
    並得依同法第310條之2準用第454條之規定製作略式判決書
    。另本判決所引用之非供述證據，與本案待證事實均具有證
    據關聯性，且無證據證明係公務員違背法定程序所取得，依
    刑事訴訟法第158條之4規定之反面解釋，自有證據能力。
二、本案犯罪事實及證據，除證據補充「被告吳天助於本院準備
    程序及審理中之自白」外，其餘均引用檢察官起訴書之記載
    （如附件）。
三、論罪科刑：
  ㈠核被告所為，係犯刑法第185條之3第1項第1款駕駛動力交通
    工具而吐氣所含酒精濃度達每公升0.25毫克以上之罪。
  ㈡被告構成累犯之事實及應加重其刑之事項，均應由檢察官主
    張並具體指出證明之方法後，經法院踐行調查、辯論程序，
    方得作為論以累犯及是否加重其刑之裁判基礎（最高法院11
    0年度台上大字第5660號裁定意旨參照）。被告固有起訴書
    所載因公共危險案件經法院論罪科刑及執行完畢之前科紀錄
    ，惟檢察官就被告構成累犯之事實及應加重其刑事項，並未
    具體指出證明之方法，參照前揭裁定意旨，本院尚不得遽論
    以累犯並加重其刑，惟就被告上開前科紀錄，仍得列為刑法
    第57條第5款「犯罪行為人之品行」之量刑審酌事由。
  ㈢爰審酌被告前於民國98、102、105、106、108年間，有多次
    因酒後駕車之公共危險案件經法院論罪科刑並執行刑罰完畢
    之紀錄，有臺灣高等法院被告前案紀錄表在卷可查，其應深
    知酒精成分對人之意識、控制能力具有不良影響，且超量飲
    酒將導致對周遭事務之辨識及反應能力降低，對往來之公眾
    及駕駛人自身皆具有高度之危險性，竟仍不知自制，再度於
    飲酒後騎乘普通重型機車行駛於市區道路上，且其吐氣酒精
    濃度達每公升0.25毫克，對公眾交通往來顯已造成危險，又
    被告本案係第6次酒駕上路，其既深知酒駕為法所不容之公
    共危險犯行，仍未能深切自省及自我約束，心存僥倖再犯本
    案，更顯其漠視己身及其他用路人之生命、身體安全之心態
    ，所為實不宜予以輕縱，若不量處適當之刑，恐不足以促使
    其心生警惕避免再犯；並念及被告犯後坦承犯行，已知己錯
    ，兼衡其於本院審理時自述國小肄業、離婚、無子女、目前
    做臨時工、月收入約新臺幣1萬餘元等智識程度及家庭經濟
    生活狀況（本院卷第40頁）等一切情狀，量處如主文所示之
    刑，以示懲儆。
據上論斷，應依刑事訴訟法第273條之1第1項、第299條第1項前
段、第310條之2、第454條第2項，判決如主文。
本案經檢察官鄭聆苓提起公訴，檢察官羅瑞昌到庭執行職務。
中　　華　　民　　國　　111 　年　　6 　　月　　9 　　日
                  刑事第七庭  法　官  吳彥慧
以上正本證明與原本無異。
如不服本判決應於收受本判決後20日內向本院提出上訴書狀，並
應敘述具體理由。其未敘述上訴理由者，應於上訴期間屆滿後20
日內向本院補提理由書狀（均須按他造當事人之人數附繕本）「
切勿逕送上級法院」。 
　　　　　　　　　　　　　　　書記官  張儷瓊
中　　華　　民　　國　　111 　年　　6 　　月　　10　　日
附錄本案論罪科刑法條：
中華民國刑法第185條之3第1項
駕駛動力交通工具而有下列情形之一者，處3年以下有期徒刑，
得併科30萬元以下罰金：
一、吐氣所含酒精濃度達每公升零點二五毫克或血液中酒精濃度
    達百分之零點零五以上。
二、有前款以外之其他情事足認服用酒類或其他相類之物，致不
    能安全駕駛。
三、服用毒品、麻醉藥品或其他相類之物，致不能安全駕駛。
附件：
臺灣臺南地方檢察署檢察官起訴書
                                     111年度偵字第6932號
　　被　　　告　吳天助　男　61歲（民國00年0月00日生）
　　　　　　　　　　　　住臺南市○○區○○路000巷0號
　　　　　　　　　　　　居臺南市○區○○街0段0號2樓
　　　　　　　　　　　　國民身分證統一編號：Z000000000號
上列被告因公共危險案件，業經偵查終結，認應提起公訴，茲將
犯罪事實及證據並所犯法條分敘如下：
　　　　犯罪事實
一、吳天助前因酒後駕車之公共危險案件，經臺灣臺南地方法院
    以108年度交易字第530號判決判處有期徒刑6月確定，於民
    國109年5月10日執行完畢出監。竟猶不知悔改，其於111年3
    月10日16時許起至17時許止，在臺南市永康區育樂街某親友
    住處飲用米酒後，明知飲酒後已達不得駕駛動力交通工具之
    程度，仍於同日17時許，自該處騎乘車牌號碼000－000號普
    通重型機車上路。嗣於同日17時15分許，行經臺南市永康區
    永大路2段處，因面有酒容且身有酒氣而為警於臺南市○○區○
    ○路0段000號前攔檢盤查，並於同日17時25分，當場測得其
    吐氣所含酒精濃度達每公升0.25毫克，因而查獲。
二、案經臺南市政府警察局永康分局報告偵辦。
　　　　證據並所犯法條
一、上開犯罪事實，業據被告吳天助於警詢及偵查中坦承不諱，
    復有臺南市政府警察局永康分局公共危險案當事人酒精測定
    紀錄表、臺南市政府警察局舉發違反道路交通管理事件通知
    單影本、車輛詳細資料報表、財團法人台灣商品檢測驗證中
    心呼氣酒精測試器檢定合格證書影本各1份在卷可憑，足證
    被告之任意性自白與事實相符，被告犯行應堪以認定。
二、核被告所為，係犯刑法第185條之3第1項第1款不能安全駕駛
    罪嫌。另被告受有如犯罪事實欄所載有期徒刑之宣告，有刑
    案資料查註紀錄表1份在卷可佐，為累犯，請依刑法第47條
    第1項之規定加重其刑。
三、依刑事訴訟法第251條第1項提起公訴。
    此　  致
臺灣臺南地方法院
中　　華　　民　　國　 111　　年　　3 　　月　　19　　日
                              檢察官   鄭聆苓
本件正本證明與原本無異
中　　華　　民　　國　 111　　年　　3 　　月　  28　　日
                              書記官   曾敏娟
所犯法條:
中華民國刑法第185條之3
駕駛動力交通工具而有下列情形之一者，處 3 年以下有期徒刑
，得併科 30 萬元以下罰金：
一、吐氣所含酒精濃度達每公升零點二五毫克或血液中酒精濃度
    達百分之零點零五以上。
二、有前款以外之其他情事足認服用酒類或其他相類之物，致不
    能安全駕駛。
三、服用毒品、麻醉藥品或其他相類之物，致不能安全駕駛。
因而致人於死者，處 3 年以上 10 年以下有期徒刑，得併科 2
百萬元以下罰金；致重傷者，處 1 年以上 7 年以下有期徒刑，
得併科 1 百萬元以下罰金。
曾犯本條或陸海空軍刑法第 54 條之罪，經有罪判決確定或經緩
起訴處分確定，於十年內再犯第 1 項之罪因而致人於死者，處
無期徒刑或 5 年以上有期徒刑，得併科 3 百萬元以下罰金；致
重傷者，處 3 年以上 10 年以下有期徒刑，得併科 2 百萬元以
下罰金。